臺灣臺中地方法院刑事判決
111年度交易字第797號
公  訴  人  臺灣臺中地方檢察署檢察官
被      告  何承翰

                    住○○市○○區○○路0段000號（臺中○○○○○○○○○）

上列被告因公共危險案件，經檢察官提起公訴（111年度偵字第2
0293號），本院判決如下：
    主    文
何承翰犯駕駛動力交通工具而吐氣所含酒精濃度達每公升零點二
五毫克以上罪，累犯，處有期徒刑捌月。
    犯罪事實
一、何承翰於民國111年4月6日22時至22時30分許，在臺中市○○
    區○○○街00號1樓住處飲用啤酒1罐後，明知酒後不得駕駛動力
    交通工具，仍基於飲酒後駕駛動力交通工具之犯意，旋於同
    日22時40分許，駕駛車牌號碼000-0000號自用小貨車上路。
    嗣於同日23時16分許，適警在臺中市○區○○○路000號前執行
    取締酒駕路檢勤務，因何承翰身上酒味濃厚，遂為警於同日
    23時17分許對其施以呼氣酒精濃度檢測，測得其吐氣所含酒精
    濃度達每公升0.30毫克而查獲。
二、案經臺中市政府警察局第二分局報告臺灣臺中地方檢察署檢
    察官偵查起訴。
    理    由
壹、證據能力
　　本案以下所引用認定被告犯罪事實之供述證據，被告於本院
    審理時同意有證據能力（見本院卷第41頁），且迄至言詞辯
    論終結前亦未聲明異議，復經本院審認該等證據之作成並無
    違法、不當或顯不可信情況，依刑事訴訟法第159條之5規定
    ，均有證據能力；又本案認定事實引用之非供述證據，並無
    證據證明係公務員違背法定程序取得，參酌同法第158條之4
    規定意旨，亦有證據能力。 
貳、認定犯罪事實所憑之證據及理由　　　　
一、上揭犯罪事實，業據被告於警詢、偵查中及本院審理時均坦
    承不諱（見偵卷第44-46頁、第109-110頁；本院卷第43頁）
    ，並有警員之職務報告書、酒精測定紀錄表、臺中市政府警察
    局舉發違反道路交通管理事件通知單影本、臺中市政府警察局
    執行交通違規移置保管車輛收據影本、證號查詢駕駛人資料
    及車號查詢汽車車籍資料（車牌號碼000-0000號自用小貨車）
    各1份在卷足憑（見偵卷第41頁、第47頁、第49-51頁、第53
    頁、第75頁、第77頁），足認被告之自白與事實相符，應堪
    採信。
二、綜上所述，本案事證明確，被告前開犯行堪以認定，應依法
    論科。
參、論罪科刑
一、核被告所為，係犯刑法第185條之3第1項第1款駕駛動力交通
    工具而吐氣所含酒精濃度達每公升0.25毫克以上罪。
二、被告前因不能安全駕駛致交通危險罪案件，經本院以106年
    度交簡字第235號判決判處有期徒刑6月、併科罰金新臺幣3
    萬元確定，有期徒刑部分於107年4月27日執行完畢；再因竊
    盜案件，經本院以110年度豐簡字第155號判決判處有期徒刑
    4月確定，於110年8月31日易科罰金執行完畢等情，有被告
    之臺灣高等法院被告前案紀錄表1份在卷可參。被告於受徒
    刑之執行完畢後，5年內故意再犯本案罪質相同、同為不能
    安全駕駛致交通危險罪之有期徒刑以上之罪，為累犯，足認
    被告就刑罰之反應力薄弱，認依累犯規定加重最低本刑，不
    致使被告所受刑罰超過所應負擔之罪責，無違罪刑相當原則
    及比例原則，爰依司法院大法官會議釋字第775號解釋意旨
    及刑法第47條第1項前段規定，加重其刑。
三、爰以行為人之責任為基礎，審酌被告為身心正常之成年人，
    應知政府大力宣導酒後駕車涉有刑責，酒精成分對人之意識
    、控制能力具有不良影響，超量飲酒後會導致對週遭事物之
    辨識及反應能力較平常狀況薄弱，酒後駕車將對往來之公眾
    及駕駛人自身皆具有高度危險性，理應避免酒後駕車行為，
    被告竟未予克制，明知飲酒後不得駕車，且其駕駛執照業經
    酒駕逕註（見偵卷第75頁），仍於飲酒完畢後10分鐘旋即駕
    駛自用小貨車上路，其潛在危險性較騎乘普通重型機車者為
    高，且較稍事休息甚且隔夜後再駕駛動力交通工具上路者具
    較嚴重之可非難性，被告所為實不足取，應予嚴懲；衡以被
    告於犯罪後坦承犯行，然被告本案已為酒後駕車第6犯，重
    蹈覆轍不知悔改，且本案被告為警攔查時發現其身上酒味濃
    厚，有警員之職務報告書1份在卷可憑（見偵卷第41頁）；
    又經測其吐氣中所含酒精濃度為每公升0.30毫克，幸未造成
    實際法益侵害；參酌被告自陳之教育程度、職業及家庭經濟
    狀況（見本院卷第44頁）、犯罪動機與目的（見偵卷第110
    頁）等一切情狀，量處如主文所示之刑，以示懲儆。
據上論斷，應依刑事訴訟法第299條第1項前段，刑法第185條之3
第1項第1款、第47條第1項前段，刑法施行法第1條之1第1項，判
決如主文。 
本案經檢察官詹益昌提起公訴，檢察官温雅惠到庭執行職務。
中　　華　　民　　國　　111 　年　　7 　　月　　27　　日
                  刑事第七庭  法  官  王怡蓁
以上正本證明與原本無異。
如不服本判決應於收受判決後20日內向本院提出上訴書狀，並應
敘述具體理由；其未敘述上訴理由者，應於上訴期間屆滿後20日
內向本院補提理由書（均須按他造當事人之人數附繕本）「切勿
逕送上級法院」。
                              書記官  黃雅青
中　　華　　民　　國　　111 　年　　7 　　月　　27　　日
附錄論罪科刑法條
中華民國刑法第185條之3
駕駛動力交通工具而有下列情形之一者，處3年以下有期徒刑，
得併科30萬元以下罰金：
一、吐氣所含酒精濃度達每公升零點二五毫克或血液中酒精濃度
    達百分之零點零五以上。
二、有前款以外之其他情事足認服用酒類或其他相類之物，致不
    能安全駕駛。
三、服用毒品、麻醉藥品或其他相類之物，致不能安全駕駛。
因而致人於死者，處3年以上10年以下有期徒刑，得併科2百萬元
以下罰金；致重傷者，處1年以上7年以下有期徒刑，得併科1百
萬元以下罰金。
曾犯本條或陸海空軍刑法第54條之罪，經有罪判決確定或經緩起
訴處分確定，於十年內再犯第1項之罪因而致人於死者，處無期
徒刑或5年以上有期徒刑，得併科3百萬元以下罰金；致重傷者，
處3年以上10年以下有期徒刑，得併科2百萬元以下罰金。